【裁判字號】    92,訴,958
【裁判日期】    920526
【裁判案由】    毒品危害防制條例
【裁判全文】
臺灣高雄地方法院刑事判決                          九十二年度訴字第九五八號
    公  訴  人  臺灣高雄地方法院檢察署檢察官
    被      告  甲○○
右列被告因違反毒品危害防制條例案件，經檢察官提起公訴（九十二年度毒偵字第七
七九號），本院判決如左：
    主  文
甲○○施用第一級毒品，累犯，處有期徒刑壹年。
    事  實
一、甲○○於民國八十四年間因肅清煙毒條例案件，經本院以八十四年度訴字第三一
    一八號判決有期徒刑三年二月確定，於八十八年五月二十八日縮刑假釋期滿未經
    撤銷而執行完畢。又於八十九年間，因施用毒品案件，經臺灣高雄地方法院檢察
    署檢察官聲請，由本院以八十九年度毒聲字第一四四號裁定送勒戒處所觀察勒戒
    ，經評定認為有繼續施用毒品傾向，再經該署檢察官聲請，由本院以八十九年度
    毒聲字第一０一三號裁定令入戒治處所施以強制戒治，俟因無繼續戒治之必要，
    經裁定停止戒治並交付保護管束，嗣因交付保護管束期滿，由臺灣高雄地方法院
    檢察署檢察官於九十年二月九日，以九十年度戒毒偵字第一七六號不起訴處分確
    定，再於九十一年間因施用第一級毒品案件，經臺灣屏東地方法院檢察署檢察官
    聲請強制戒治並提起公訴，由臺灣屏東地方法院以九十一年度訴字第三九三號判
    處有期徒刑十月，其提起上訴經臺灣高等法院高雄分院以九十一年度上訴字第二
    ００八號受理在案，而於九十二年一月十五日撤回上訴確定。詎仍不知悔改，於
    九十一年八月六日十九時許回溯二十四小時內之某時，在高雄縣永安鄉○○村○
    ○路五十號住處，將海洛因摻水用注射針筒施打之方式，施用第一級毒品海洛因
    ，嗣於九十一年八月六日十八時三十分許，為警在上開處所查獲。
二、案經高雄市政府警察局三民第一分局移送臺灣高雄地方法院檢察署檢察官偵查起
    訴。
    理  由
一、訊據被告甲○○對於右揭時、地施用第一級毒品海洛因之犯行固坦承不諱；惟辯
    稱：這件已經判過了云云，經查：
  (一)被告查獲時所採尿液經送高雄市立凱旋醫院檢驗結果，確呈第一級毒品嗎啡陽性
    反應，有該院九十一年八月二十日煙毒尿液檢驗成績書、毒品案件尿液送驗編號
    與真實姓名對照表各一件附卷可稽，核與被告之自白相符。
  (二)又被告於八十九年間，因施用毒品案件，經臺灣高雄地方法院檢察署檢察官聲請
    ，由本院以八十九年度毒聲字第一四四號裁定送勒戒處所觀察勒戒，經評定認為
    有繼續施用毒品傾向，再經該署檢察官聲請，由本院以八十九年度毒聲字第一０
    一三號裁定令入戒治處所施以強制戒治，俟因無繼續戒治之必要，經裁定停止戒
    治並交付保護管束，嗣因交付保護管束期滿，由臺灣高雄地方法院檢察署檢察官
    於九十年二月九日，以九十年度戒毒偵字第一七六號不起訴處分確定，再於九十
    一年間因施用第一級毒品案件，經臺灣屏東地方法院檢察署檢察官聲請強制戒治
    並提起公訴，由臺灣屏東地方法院九十一年度訴字第三九三號判處有期徒刑十月
    ，其提起上訴經臺灣高等法院高雄分院九十一年度上訴字第二００八號受理在案
    ，而於九十二年一月十五日撤回上訴確定，有上開不起訴處分書、判決書、刑案
    資料查註紀錄表、臺灣高等法院被告全國前案紀錄表及在監在押資料附卷可憑。
  (三)刑法第五十六條規定之連續犯，除客觀上須具備連續數行為而犯同一性質之罪名
    外，在主觀上尤須具備概括之犯意，而所謂「基於一個概括之犯意」，即指該項
    犯罪行為客觀上雖有數次可分，而在犯人主觀上不外出於一個犯意之連續進行。
    故行為人如非基於概括之犯意，自無連續犯之關係，即非屬同一案件。本件被告
    於偵查中及本院審理時均稱：「（問：九十一年一月二十九日吸時，有想說要一
    直吸？）沒有，想說不要了，且都有在戒。」（見偵查卷第二十頁背面）、「（
    問：九十一年一月被抓後有無想戒掉？）有」（見本院九十二年五月五日審判筆
    錄）等語，是被告既於九十一年一月二十九日即上開臺灣屏東地方法院九十一年
    度訴字第三九三號之犯罪時間後，即不想再施用毒品，並有戒毒之心，其施用第
    一級毒品之犯意於九十一年一月二十九日被查獲後，即已中斷，況本件被告於九
    十一年八月六日十九時許回溯二十四小時內之某時，又施用第一級毒品海洛因之
    行為與前次犯行間，相距達六月餘，時間亦非緊接，自難認其本次犯行與臺灣屏
    東地方法院九十一年度訴字第三九三號判決所認定之施用第一級毒品係出於概括
    之犯意，顯不構成連續犯，即非臺灣屏東地方法院九十一年度訴字第三九三號判
    決效力所及，準此，被告上開辯解，顯無可採。
  (四)綜上，本件事證明確，被告施用第一級毒品海洛因之犯行，應堪認定。
二、查海洛因屬毒品危害防制條例第二條第二項第一款所規定之第一級毒品，核被告
    所為，係犯毒品危害防制條例第十條第一項施用第一級毒品罪。被告持有毒品，
    復進而施用，其持有毒品之低度行為，為施用毒品之高度行為所吸收，不另論罪
    。又被告於八十四年間因肅清煙毒條例案件，經本院以八十四年度訴字第三一一
    八號判決有期徒刑三年二月確定，於八十八年五月二十八日縮刑假釋期滿未經撤
    銷而執行完畢，有上開刑案資料查註紀錄表、臺灣高等法院被告全國前案紀錄表
    及在監在押資料附卷可憑，其於受有期徒刑之執行完畢後，五年內再犯有期徒刑
    以上之罪，為累犯，應依刑法第四十七條加重其刑。本院審酌被告一再施用毒品
    而犯罪，足見其戒毒意志不堅，惟考量被告於本院審理時即能坦承犯行，犯後態
    度良好，而其施用毒品行為於本質上係屬自我戕害行為，並未對社會造成直接而
    過鉅之損害，反社會性之程度應屬較低等一切情狀，量處如主文所示之刑，以資
    懲戒。
三、據上論斷，應依刑事訴訟法第二百九十九條第一項前段，毒品危害防制條例第十
    條第一項，刑法第十一條前段、第四十七條，判決如主文。
中      華      民      國      九十二      年      五    月  二十六    日
                  臺灣高雄地方法院刑事第七庭
                                      法  官  曾吉雄
右正本證明與原本無異。
如不服本判決，應於判決送達後十日內，向本院提出上訴狀。
                                      書記官   唐美玲
中    華    民    國    九十二    年      五       月       二十六     日
附錄本案論罪科刑法條
毒品危害防制條例第十條：
施用第一級毒品者，處六月以上五年以下有期徒刑。


司法院資訊處製作；財團法人民間司法改革基金會備份。
